【裁判字號】    89,易,539
【裁判日期】    891003
【裁判案由】    竊佔
【裁判全文】
臺灣屏東地方法院刑事判決                          八十九年度易字第五三九號
    公  訴  人  臺灣屏東地方法院檢察署檢察官
    被      告  丙○○
                戊○○○
    右  一  人  曾慶雲
    選任辯護人  吳永茂
    被      告  乙○○
右列被告等因竊佔案件，經檢察官提起公訴（八十九年度偵字第五八二號），本院判
決如左：
     主  文
丙○○、戊○○○、乙○○均無罪。
     理  由
一、公訴意旨略以：被告丙○○明知位於屏東縣萬巒鄉○○村○○路九號之原大願山
    祥雲寶塔所坐落之土地（地號為屏東縣萬巒鄉○○段五八０）及地上供作納骨塔
    之建築物，業經為債權人之萬巒鄉農會聲請屏東地方法院強制執行後，因無人標
    得，已由該農會以債權人身分承受，並於民國（下同）八十七年四月八日核發不
    動產權利移轉證書予該農會，該地上建築物及土地所有權已歸該農會所有，竟於
    八十八年十二月一日起，基於共同意圖為自己不法利益之犯意聯絡，夥同知情之
    被告戊○○○，戊○○○於同月四日，另夥同知情之被告乙○○，由丙○○以每
    日日薪新台幣（下同）二千五百元之代價，以趁萬巒鄉農會不注意之際，僱佣戊○○○與乙○○二人在前揭萬巒鄉農會所有之建築物上外牆，施工張貼大願山祥
    雲寶塔字體工程，嗣於八十八年十二月四日上午十時三十分許，戊○○○與乙○○二人正在為張貼該大願山祥雲寶塔字體工程時，為萬巒鄉農會理事長丁○○發
    現，並報警而當場查獲，因認被告三人同涉有刑法第三百二十條第二項之竊盜罪
    嫌等語。
二、按「犯罪事實應依證據認定之，無證據不得推定其犯罪事實。」又「不能證明被
    告犯罪或其行為不罰者，應諭知無罪之判決。」刑事訴訟法第一百五十四條、第
    三百零一條第一項分別定有明文。
三、本件公訴人認被告丙○○、戊○○○、乙○○三人同涉有刑法第三百二十條第二
    項之竊盜罪嫌，無非係以屏東縣萬巒地區農會理事長丁○○之指訴及現場施工照
    片多幀並土地所有權狀為據，惟訊據被告三人均堅詞否認有任何竊佔犯行，被告
    丙○○辯稱係幫伊朋友甲○○叫水泥工。被告戊○○○辯稱係受雇丙○○去做水
    泥工。被告乙○○辯稱係受雇於戊○○○去做水泥工，一天二千五百元等語。經
    查被告戊○○○、乙○○二人確係於案發當日在位於屏東縣萬巒鄉○○村○○路
    九號之原大願山祥雲寶塔張貼該大願山祥雲寶塔字體工程一節為被告戊○○○、
    乙○○二人所不否認，且該塔有工作人員管理，亦經證人丁○○到庭證述屬實，
    有審理筆錄附卷可稽，被告戊○○○、乙○○二人所辯係受雇於他人從事水泥工
    一節顯非子虛堪信惟真實。
四、按竊佔罪係以意圖為自己或第三人不法之利益，而竊佔他人之不動產為其構成要
    件，竊佔行為應以己力支配他人不動產時而完成，與一般動產竊盜罪係將他人支
    配下之動產，移置於自己支配下而完成者，固無二致（最高法院二十五年上字第
    七三七四號判例參照）。本件被告丙○○係幫朋友甲○○叫水泥工，被告戊○○○、乙○○二人係受雇從事水泥工，被告三人對於屏東縣萬巒地區農會所有之原
    大願山祥雲寶塔並無以己力置於自己實力支配之下之犯行已如上述，本件公訴人
    所舉之證據，尚不足以證明被告三人有該法條所稱之犯行，此外復查無其他積極
    證據足資證明被告三人有右揭犯行，揆諸前揭說明，應為被告三人無罪之判決。
據上論斷，應依刑事訴訟法第三百零一條第一項，判決如主文。
本判決經檢察官何克昌到庭執行職務。
中      華      民      國      八十九      年    十    月    三        日
                                      臺灣屏東地方法院刑事第二庭
                                          審判長法  官  吳永宋
                                                法  官  林昌義
                                                法  官  何清富
右正本證明與原本無異。
對於本判決如有不服應於收受送達後十日內向本院提出上訴書狀上訴於台灣高等法院
高雄分院並按他造當事人之人數附具繕本。
                                                書記官   謝天祥
中     華      民      國     八十九       年     十    月    三       日


司法院資訊處製作；財團法人民間司法改革基金會備份。
